【裁判字號】    98,交上訴,75
【裁判日期】    980805
【裁判案由】    公共危險
【裁判全文】
臺灣高等法院刑事判決                98年度交上訴字第75號
上  訴  人
即  被  告  甲○○
選任辯護人  南雪貞律師
上列上訴人因公共危險案件，不服臺灣臺北地方法院98年度交訴
字第31號，中華民國98年4月30日第一審判決（起訴案號：臺灣
臺北地方法院檢察署98年度偵字第4575號），提起上訴，本院判
決如下：
    主  文
上訴駁回。
    事  實
一、甲○○前於民國九十五年間，因犯傷害罪，經本院判處有期
    徒刑四月，減為有期徒刑二月，甫於九十六年十一月十六日
    易科罰金執行完畢，詎猶不知警惕，明知服用酒類後反應會
    較為遲鈍，酒後駕車發生車禍之危險性較高，仍於九十八年
    一月十六日下午在三重市，其客戶所居住處所飲酒後，已達
    不能完全駕駛動力交通工具之狀態下，於同日晚間八時五十
    分許，駕駛車號3919-EK號自小客車，行經臺北市○○區○
    ○街二八一巷五五號前時，因酒後注意力及反應力減弱，竟
    駕車超越路間雙黃線，適對向騎乘車號BAG-458號重型機車
    之乙○○行經該處，其所駕自小客車之左前後照鏡撞及乙○
    ○之機車左後照鏡，致乙○○因撞擊力過大而人車倒地，受
    到頸部、左上臂、背部及腰部多處挫傷之傷害（所涉過失傷
    害罪嫌，經告訴人於偵查中撤回告訴，由檢察官另為不起訴
    處分）。詎甲○○於車禍發生後，卻未立即下車查看，並對
    乙○○為必要之救護行為，反驅車逃逸。嗣乙○○向臺北市
    政府警察局信義分局吳興街派出所報案後，該派出所員警旋
    於同日晚間十一至十二時許間，至甲○○住處，將其帶回派
    出所（交通分隊）於次（十七）日零時五十分許，測試其吐
    氣所含酒精濃度達每公升0.42毫克（被告所犯服用酒類，不
    能安全駕駛動力交通工具而駕駛罪部分，已經原審判決確定
    ）。
二、案經被害人乙○○訴由臺北市政府警察局信義分局報告臺灣
    臺北地方法院檢察署檢察官偵查起訴。
    理  由
甲、程序方面
    按被告以外之人於審判外之言詞或書面陳述，除法律有規定
    者外，不得作為證據；又被告以外之人於審判外之陳述，雖
    不符合同法第一百五十九條之一至第一百五十九條之四之規
    定，但經當事人於審判程序同意作為證據，法院審酌該言詞
    陳述或書面陳述作成時之情況，認為適當者，亦得為證據。
    刑事訴訟法第一百五十九條第一項及第一百五十九條之五分
    別定有明文。經查，本判決下列所引用之各該被告以外之人
    於審判外之陳述（包含書面陳述），檢察官、被告及辯護人
    於本院審理時均表示同意作為證據使用（見本院卷第三一頁
    ）。本院審酌上開證據資料製作時之情況，尚無違法不當及
    證明力明顯過低之瑕疵，亦認為以之作為證據應屬適當，故
    揆諸前開規定，應認前揭證據資料均有證據能力。
乙、實體方面
一、訊據被告甲○○對於其於上開時地駕車與被害人乙○○所駕
    重型機車擦撞後，未立即下車查看，並對乙○○為必要之救
    護，而逕行驅車離開之事實固坦承不諱，惟否認有上揭駕車
    逃逸之犯行，辯稱：「當時情形是我的車速很慢，我載我媽
    媽、小孩回到台北，路小車又多，只是輕微摩擦，沒有看到
    機車跌倒或聽到跌倒的聲音，我沒有發現對方倒地受傷，所
    以我開車就走了，當時我是從照後鏡看而已，沒有下來看。
    」云云。
二、惟查，被告如何酒後駕車違規肇事致被害人倒地受傷，而未
    立即下車查看，並對被害人為必要之救護，而逕行驅車逃離
    之事實，已據被告於原審及本院行準備程序時坦承不諱（見
    原審卷第四一頁、本院卷第三十頁反面），核與證人乙○○
    於偵查中證述被告酒後駕車超越路間雙黃線，致所駕自小客
    車之左前照後鏡撞及其所騎乘之機車左後照鏡，而其因撞擊
    力過大而人車倒地之情節相符（見偵查卷第三七頁），且被
    害人因而受有頸部、左上臂、背部及腰部多處挫傷之傷害等
    情，復有台北醫學大學診斷證明書附卷足憑（見偵查卷第十
    四頁），此外，並有酒測值單、道路交通事故現場圖、調查
    報告表(一)、(二)、補充資料表、車子照片在卷可稽（見偵查卷
    第十六至二七頁），再參以被告於車禍肇事至經警酒測時歷
    時四小時之酒測值仍為0.42毫克（0.42mg/L），顯見其確係
    酒後駕車肇事致被害人受傷而駕車逃逸無訛。被告事後翻供
    ，辯稱：「只是輕微摩擦，沒有看到被害人之機車跌倒或聽
    到跌倒的聲音，我沒有發現對方倒地受傷，所以我開車就走
    了」云云，顯係事後圖卸之詞，不足採信。本件事證明確，
    其犯行堪以認定。
三、核被告駕車肇事，致人受傷而逃逸，係犯刑法第一百八十五
    條之四駕駛動力交通工具肇事，致人受傷而逃逸罪。查被告
    曾於九十五年間，因犯傷害罪，經本院判處有期徒刑四月，
    減為有期徒刑二月，於九十六年十一月十六日易科罰金執行
    完畢，有本院被告前案紀錄表存卷可按（見本院卷第二十頁
    ），其於五年內故意再犯上開有期徒刑之本罪，為累犯，應
    依刑法第四十七條第一項加重其刑。原審因而適用刑法第一
    百八十五條之四、第四十七條第一項之規定，並審酌被告素
    行、犯罪動機、手段、所生危害、犯後已與被害人成立民事
    上和解，及於原審審判期日坦承犯罪等一切情狀，從輕量處
    有期徒刑七月。並說明被告肇事逃逸未久，遭被害人騎機車
    追上時，仍不予理會，再行駕車加速逸去等情，已為被害人
    於警訊所供明（見偵查卷第十二頁），足見被告於肇事後蓄
    意逃逸企圖規避刑責及賠償之情，而被告所陳其須負擔家計
    重擔等與嗣後之坦承犯罪，均無足以引起一般同情，認不符
    刑法第五十九條酌減其刑之規定。經核其認事用法均無不合
    ，量刑亦未欠當，應予維持。被告猶執陳詞，提起上訴，請
    求從輕量刑，難認為有理由，應予駁回。
據上論斷，應依刑事訴訟法第三百六十八條，判決如主文。
本案經檢察官賴俊雄到庭執行職務。
中    華    民    國    98    年    8     月    5     日
                  刑事第十八庭審判長法  官  吳鴻章
                                    法  官  周政達
                                    法  官  徐昌錦
以上正本證明與原本無異。
如不服本判決，應於收受送達後10日內向本院提出上訴書狀，其
未敘述上訴之理由者並得於提起上訴後10日內向本院補提理由書
（均須按他造當事人之人數附繕本）「切勿逕送上級法院」。
                                    書記官  王韻雅
中    華    民    國    98    年    8     月    5     日
附錄本案論罪科刑法條全文
刑法第185條之4
駕駛動力交通工具肇事，致人死傷而逃逸者，處6月以上5年以下
有期徒刑。


司法院資訊處製作；財團法人民間司法改革基金會備份。
